臺灣臺北地方法院刑事判決
111年度審交易字第147號
公  訴  人  臺灣臺北地方檢察署檢察官
被      告  王恩閔
            吳一慧
上列被告等因過失傷害案件，經檢察官提起公訴（110年度偵字
第28171號），本院判決如下：
    主  文
本件公訴不受理。
    理  由
一、公訴意旨如起訴書所載（如附件）。
二、按告訴乃論之罪，告訴人於第一審辯論終結前得撤回其告訴
    ，又告訴經撤回者，應諭知不受理之判決，刑事訴訟法第23
    8條第1項、第303條第3款分別定有明文。
三、查被告兼告訴人王恩閔、吳一慧各自涉犯之過失傷害罪，依
    刑法第287條前段規定，均須告訴乃論。惟王恩閔、吳一慧
    （註：吳一慧同時係被害人莊○潤法定代理人之身分）業已
    於民國111年4月8日當庭調解成立，並經渠等於第一審辯論
    終結前，互相撤回告訴到院，此有本院111年4月8日審理筆
    錄、調解筆錄、刑事撤回告訴狀等件在卷可稽，依前開法條
    之規定，爰不經言詞辯論，逕為諭知不受理之判決。
四、依刑事訴訟法第303條第3款、第307條，判決如主文。　　
本案經檢察官鄧定強偵查起訴，檢察官黃思源到庭執行職務。　
中　　華　　民　　國　　111 　年　　4 　　月　　13　　日
　　　　　　　　　刑事第二十一庭法　官  歐陽儀　
上正本證明與原本無異。 
如不服本判決應於收受送達後20日內向本院提出上訴書狀，並應
敘述具體理由；其未敘述上訴理由者，應於上訴期間屆滿後20日
內向本院補提理由書（均須按他造當事人之人數附繕本）「切勿
逕送上級法院」。告訴人或被害人如對於本判決不服者，應具備
理由請求檢察官上訴，其上訴期間之計算係以檢察官收受判決正
本之日期為準。 因疫情而遲誤不變期間，得向法院聲請回復原
狀。
                                書記官  程于恬
中　　華　　民　　國　　111 　年　　4 　　月　　13　　日




















附件：
臺灣臺北地方檢察署檢察官起訴書
                                    110年度偵字第28171號
　　被　　　告　王恩閔　

　　　　　　　　吳一慧　

　　選任辯護人　彭傑義律師
上列被告等因過失傷害案件，已經偵查終結，認應提起公訴，茲
將犯罪事實及證據並所犯法條分敘如下：
　　　　犯罪事實
一、王恩閔於民國110年2月3日上午9時許，騎乘車牌號碼000-00
    00號普通重型機車，沿臺北市中正區中山南路由南往北方向
    行駛，行經中山南路與信義路1段之交岔路口而欲右轉彎時
    ，本應注意車前狀況，並隨時採取必要之安全措施，且依當
    時天候晴、日間自然光線、柏油路面乾燥、無缺陷、無障礙
    物及視距良好等情，並無不能注意之情事，竟疏未注意，貿然
    右轉彎駛入信義路1段南側慢車道；適有吳一慧騎乘腳踏自
    行車搭載其子莊○潤（106年2月生，姓名詳卷）行經該交岔
    路口，本應注意慢車行駛時，駕駛人應注意車前狀況，並隨
    時採取必要之安全措施，且慢車不得侵入人行道行駛，客觀
    上亦無不能注意之情事，竟同疏未注意，貿然侵入人行道行
    駛而由北往南方向通過信義路1段，2車因煞避不及發生碰撞
    ，以致王恩閔、吳一慧與莊○潤均人車倒地，王恩閔因而受
    有右膝挫傷及擦傷合併皮下瘀青、左膝挫傷及皮下瘀青、右
    足踝挫傷及擦傷之傷害，吳一慧因而受有頭部撕裂傷（長約
    1公分）之傷害，莊○潤則因而受有右胸挫傷併擦傷之傷害。
    王恩閔、吳一慧於肇事後，於未經具有偵查犯罪職權之機關
    或公務員發覺前，均向據報到場處理事故之警員坦承為肇事
    人，而自首接受裁判。
二、案經王恩閔、吳一慧訴由臺北市政府警察局中正第一分局報
    告偵辦。
　　　　證據並所犯法條
一、證據清單及待證事實：
編號 證據名稱 待證事實 1 被告王恩閔於警詢及偵查中之自白 坦承其於前揭時、地騎乘上開機車，未注意車前狀況即貿然右轉彎而有過失，以致告訴人吳一慧、被害人莊○潤分別受傷之事實。 2 被告吳一慧於警詢及偵查中之供述 坦承其於前揭時、地騎乘上開腳踏自行車，有侵入人行道行駛之情形，且告訴人王恩閔因本案交通事故而受傷之事實。 3 證人即告訴人吳一慧於偵查中之證述 證明本案交通事故發生經過及被告王恩閔過失傷害之事實。 4 證人即告訴人王恩閔於偵查中之證述 證明本案交通事故發生經過及被告吳一慧過失傷害之事實。 5 道路交通事故現場圖、當事人登記聯單、補充資料表、談話紀錄表、調查報告表（一）、（二）、號誌時相圖、照片黏貼紀錄表各1份、監視器暨行車紀錄器錄影畫面光碟1片 證明本案交通事故之事發時間、地點、經過及肇事車輛外觀情形。 6 臺北市政府警察局道路交通事故初步分析研判表1紙 1、證明被告王恩閔當時未注意車前狀況而有過失之事實。 2、證明被告吳一慧當時駕駛慢車行駛行人穿越道而有過失之事實。 7 臺北市立聯合醫院（和平院區）診斷證明書1紙、國立臺灣大學醫學院附設醫院診斷證明書2紙 證明告訴人王恩閔、吳一慧及被害人莊○潤因本案交通事故分別受有如犯罪事實欄所載傷害之事實。 
二、按被害人之法定代理人或配偶，得獨立告訴，刑事訴訟法第
    233條第1項定有明文。經查，告訴人吳一慧於警詢時，雖未
    具體表明其就被害人莊○潤受傷部分是否提出告訴，然被害
    人莊○潤年僅4歲，無法理解提出告訴之意，亦無獨立提出告
    訴之能力，而本案告訴人吳一慧係於車禍後將近5個月，始
    特意至臺北市政府警察局中正第一分局博愛路派出所製作筆
    錄，且於警詢中指訴其騎車搭載被害人莊○潤與被告王恩閔
    發生交通事故之經過情形，亦具體指明其與被害人莊○潤分
    別所受傷勢情況，並提出其與被害人莊○潤之診斷證明書為
    佐證，且於偵查中陳明：本案要以被害人莊○潤之法定代理
    人身分對被告王恩閔提出告訴等語，足認告訴人吳一慧當日
    前往派出所報案，顯係欲就其本人及被害人莊○潤因本案交
    通事故受傷一事對被告王恩閔提出告訴無疑。
三、被告吳一慧固辯稱：伊騎車穿越行人穿越道僅係受行政處罰
    ，非肇事主因云云。惟按腳踏自行車為慢車，而行人穿越道
    係指在道路上以標線劃設，供行人穿越道路之地方，道路交
    通管理處罰條例第69條第1項第1款、第3條第4款分別定有明
    文。是腳踏自行車之駕駛人，並非行人，應依車輛相關法令
    規範行車。又行人穿越道既係專供行人穿越道路之地方，除
    行人外，其他車輛均不得行駛於行人穿越道（最高法院97年
    度台上字第6713號判決意旨參照）。又按慢車行駛時，駕駛
    人應注意車前狀況，並隨時採取必要之安全措施，且慢車不
    得侵入人行道行駛，道路交通安全規則第124條第4項、同條
    第3項第3款亦有明定。經查，被告吳一慧騎乘慢車，本應遵
    守前揭規定，且依當時情形，並無不能注意之情事，有前揭
    道路交通事故調查表（一）、（二）可佐，竟忽視交通主管
    機關設置行人穿越道專供行人穿越之保護目的，猝然侵入行
    人穿越道行駛，造成往來人車通行風險升高，以致肇事，並
    因而使告訴人王恩閔受有如犯罪事實欄所載之傷害，是被告
    吳一慧就本案交通事故之發生應有過失，且其過失行為與告
    訴人王恩閔所受上揭傷害結果間有相當因果關係至明。
四、核被告王恩閔、吳一慧所為，均係犯刑法第284條前段之過
    失傷害罪嫌。又被告2人於肇事後，均於處理人員前往現場
    處理時在場，並當場承認為肇事人，而自首接受裁判，有臺
    北市政府警察局道路交通事故肇事人自首情形紀錄表1紙存
    卷可按，請均依刑法第62條前段規定，量處適當之刑。
五、依刑事訴訟法第251條第1項提起公訴。
　　此　致
臺灣臺北地方法院
中　　華　　民　　國　 111　　年　　1 　　月　　20　　日
　　　　　　　　　　　　　檢　察　官　  鄧  定  強
                                        陳  品  妤
本件正本證明與原本無異
中　　華　　民　　國　 111　　年　　2 　　月　　17　　日
  　　　　　　　　　　　　書　記　官    王  珍  婷
附錄本案所犯法條全文
中華民國刑法第284條
因過失傷害人者，處 1 年以下有期徒刑、拘役或 10 萬元以下
罰金；致重傷者，處 3 年以下有期徒刑、拘役或 30 萬元以下
罰金。